fi: Viritettävän lelun liikekuvio: Sirkuttaa / toistaa äänen; Ryömii; Heittää volttia / kuperkeikkaa; Hyppelee; Hyppää; Juoksee; Pyörii; Ui/kelluu; Taapertaa; Kävelee; Rullaa eteenpäin; Muu
pt-PT: Padrão de movimento do brinquedo de corda: Gorjeia/emite som; Rasteja; Dá cambalhotas/saltos mortais; Salta; Pula; Corre; Roda; Nada/flutua; Balança-se; Anda; Rola para a frente; Outro
ru: Тип движения заводной игрушки: Издает звуки/щебечет; Ползает; Делает сальто/кувыркается; Прыгает/скачет; Прыгает; Бегает; Вращается; Плавает/держится на воде; Переваливается; Ходит; Катится вперед на колесах; Другое
zh-CN: 发条玩具运动模式: 鸟叫/发声; 爬行; 翻转/翻跟头; 蹦跳; 跳跃; 跑动; 旋转; 游泳/漂浮; 摇摆行走; 行走; 车轮/向前滚动; 其他
el: Μοτίβο κίνησης παιχνιδιού με κούρδισμα: Κελαηδά/Αναπαράγει ήχο; Έρπει; Κάνει τούμπες; Αναπηδά; Πηδάει; Τρέχει; Περιστρέφεται; Κολυμπά / Επιπλέει; Λικνίζεται; Περπατάει; Προχωράει με ρόδες / Κυλάει μπροστά; Άλλο
de: Bewegungsmuster des Aufziehspielzeugs: Zirpt/Spielt Sound; Krabbelt; Macht Saltos/Überschläge; Hüpft; Springt; Rennt; Dreht sich; Schwimmt/Treibt; Watschelt; Läuft; Rollt/Fährt vorwärts; Andere
ja: ゼンマイ式おもちゃの動作パターン: 鳴く/音を出す; ハイハイする; 回転する/宙返りする; 跳ねる; ジャンプする; 走る; 回る; 泳ぐ/浮く; よちよち歩く; 歩く; 車輪で進む/転がる; その他
zh-TW: 發條玩具動作模式: 啁啾聲/播放聲音; 爬行; 翻轉/翻筋斗; 蹦跳; 跳躍; 奔跑; 旋轉; 游泳/漂浮; 搖擺行走; 行走; 裝有輪子/向前滾動; 其他
en: Wind-up toy movement pattern: Chirps/Plays sound; Crawls; Flips/Somersaults; Hops; Jumps; Runs; Spins; Swims/Floats; Waddles; Walks; Wheels/Rolls forward; Other
hr-HR: Uzorak kretanja igračke na navijanje: Cvrkuće / reproducira zvuk; Puže; Okreće se / pravi salto; Skakuće; Skače; Trči; Vrti se; Pliva / pluta; Teturka; Hoda; Ide na kotače / kotrlja se naprijed; Ostalo
sl-SI: Vzorec gibanja igrače na navijanje: Čivka / predvaja zvok; Se plazi; Dela premete/salte; Skaklja; Skače; Teče; Se vrti; Plava/lebdi; Se gega; Hodi; Se vozi / kotali naprej; Drugo
th: รูปแบบการเคลื่อนไหวของของเล่นไขลาน: ร้อง/เล่นเสียง; คลาน; ตีลังกา/ม้วนหน้า; กระโดดเบาๆ; กระโดด; วิ่ง; หมุน; ว่ายน้ำ/ลอย; เดินเตาะแตะ; เดิน; มีล้อ/กลิ้งไปข้างหน้า; อื่นๆ
hu: Felhúzható játék mozgásmintája: Csipog/Hangot ad; Mászik; Pördül/Szaltózik; Ugrál; Ugrik; Szalad; Pörög; Úszik / Lebeg; Kacsázik; Sétál; Gurul / Előregurul; Egyéb
it: Schema di movimento del giocattolo a carica manuale: Cinguetta/riproduce suoni; Striscia; Fa capriole/salti mortali; Saltella; Salta; Corre; Gira su se stesso; Nuota/Galleggia; Dondola; Cammina; Gira su ruote/Rotola in avanti; Altro
lt-LT: Užvedamo žaislo judėjimo modelis: Čiulba / skleidžia garsą; Šliaužia; Vartosi / daro kūlvesčius; Šokinėja; Šoka; Bėga; Sukasi; Plaukia / plūduriuoja; Krypuoja; Eina; Rieda į priekį; Kita
ko: 태엽 장난감의 움직임 패턴: 짹짹거림/소리 재생; 기어가기; 덤블링/재주넘기; 통통 뛰기; 점프; 달리기; 회전; 수영/물에 뜨기; 뒤뚱거리기; 걷기; 바퀴 굴림/앞으로 굴러가기; 기타
fr: Mouvement du jouet à remontoir: Pépie/Émet un son; Rampe; Fait des culbutes/sauts périlleux; Saute; Bondit; Court; Tournoie; Nage/flotte; Se dandine; Marche; Roule vers l’avant; Autre
pl: Wzorzec ruchu zabawki nakręcanej: Ćwierka/Wydaje dźwięk; Pełza; Robi fikołki/salta; Podskakuje; Skacze; Biega; Kręci się; Pływa/unosi się; Kiwa się; Chodzi; Jedzie/toczy się do przodu; Inny
sv: Uppdragsleksaks rörelsemönster: Piper/spelar ljud; Kryper; Gör volter/kullerbyttor; Skuttar; Hoppar; Springer; Snurrar; Simmar/flyter; Vaggar; Går; Hjular/rullar framåt; Övrigt
da: Bevægelsesmønster for optrækslegetøj: Kvidrer/afspiller lyd; Kravler; Laver saltoer/koldbøtter; Hopper; Springer; Løber; Drejer rundt; Svømmer/flyder; Vralter; Går; Kører/ruller fremad; Andet
sk-SK: Vzor pohybu naťahovacej hračky: Čviriká/vydáva zvuk; Plazí sa; Robí saltá/prevracia sa; Poskakuje; Skáče; Behá; Točí sa; Pláva/vznáša sa na vode; Kolíše sa; Kráča; Ide na kolieskach/kotúľa sa; Iné
nb: Bevegelsesmønster for opptrekkbare leker: Kvitrer / spiller lyd; Kryper; Slår salto; Småhopper; Hopper; Løper; Snurrer; Svømmer/flyter; Vagler; Går; Hjul/ruller fremover; Annet
vi: Mô hình chuyển động của đồ chơi lên dây cót: Kêu chíp/Phát âm thanh; Bò; Lộn nhào/Lộn vòng; Nhảy lò cò; Nhảy; Chạy; Xoay vòng; Bơi/Nổi; Lạch bạch; Đi bộ; Bánh xe/Lăn tới; Khác
nl: Opeenwindbaar speelgoed bewegingspatroon: Tjirpt/maakt geluid; Kruipt; Maakt salto's/koprollen; Huppelt; Springt; Rent; Draait; Zwemmen/drijven; Waggelen; Lopen; Rijden/vooruit rollen; Overig
pt-BR: Brinquedo de corda padrão de movimento: Pia/Toca som; Rasteja; Dá cambalhotas; Pula (saltita); Salta; Corre; Gira; Nada/Flutua; Ginga; Caminha; Gira/Rola para a frente; Outro
cs: Vzor pohybu natahovací hračky: Cvrká / vydává zvuk; Plazí se; Dělá přemety / kotouly; Poskakuje; Skáče; Běhá; Točí se; Plave / vznáší se; Kolébá se; Chodí; Jezdí/kutálí se dopředu; Jiné
es: Patrón de movimiento del juguete de cuerda: Pía/reproduce sonido; Gatea; Da volteretas/saltos mortales; Da saltitos; Salta; Corre; Gira; Nada/flota; Se balancea; Camina; Rueda/gira hacia adelante; Otro
ro-RO: Modelul de mișcare al jucăriei cu cheiță: Ciripește/Redă sunete; Se târăște; Se rotește/Face tumbe; Țopăie; Sare; Aleargă; Se învârte; Înoată/Plutește; Merge legănat; Merge; Merge pe roți/Se rostogolește înainte; Altele
bg-BG: Модел на движение на навиваща се играчка: Чурулика/Възпроизвежда звук; Пълзи; Премята се/Прави салта; Подскача; Скача; Тича; Върти се; Плува/Носи се по водата; Поклаща се; Върви; Движи се на колела/Търкаля се напред; Друго
tr: Kurmalı oyuncak hareket deseni: Cıvıldar/ses çıkarır; Emekler/sürünür; Takla atar; Zıplar/sekerek ilerler; Sıçrar; Koşar; Döner; Yüzer / Su üstünde kalır; Paytak paytak yürür; Yürür; Tekerlekli / İleri yuvarlanır; Diğer